臺灣板橋地方法院交通事件裁定　　　　96年度交聲字第1222號
原處分機關　交通部公路總局臺北區監理所蘆洲監理站
異　議　人
即受處分人　甲○○
上列異議人因違反道路交通管理處罰條例案件，對於交通部公路
總局臺北區監理所蘆洲監理站於民國九十六年七月十七日以北監
蘆字第裁４６－Ｃ00000000號（原舉發案號：臺北縣政
府警察局九十六年三月二十六日北縣警交字第Ｃ0000000
0號）所為之裁決處分，聲明異議，本院裁定如下：
    主  文
異議駁回。
    理  由
一、原處分意旨略以：異議人即受處分人甲○○於民國九十六年
    三月二十六日上午九時五十五分許，騎乘車號ＮＷ７－３５
    ５號重型機車，行經臺北縣蘆洲市○○路與民族路口處，因
    有「駕車行經有燈光號誌管制之交岔路口闖紅燈」之違規，
    為臺北縣政府警察局蘆洲分局蘆洲交通隊執勤員警攔停以北
    縣警交字第Ｃ00000000號通知單當場掣單舉發，並
    經原處分機關依道路交通管理處罰條例第五十三條第一項之
    規定裁處新臺幣四千五百元罰鍰，並依同法第六十三條第一
    項第一款記違規點數三點。
二、異議意旨略以：伊當時原本是行駛在三民路上，後來直走到
    達三民路與民族路的交叉口，伊當時趕時間，伊是在三民路
    和民族路的交叉口黃燈，伊騎機車過去變紅燈被警察攔下，
    說伊闖紅燈，約距離民族路口十公尺左右，伊沒有收到罰單
    ，伊沒有簽名，沒有闖紅燈照片，收到交通部公路總局臺北
    區監理所蘆洲監理站的裁決書就要罰四千五百元這樣有公理
    嗎云云。
三、經查：按Ｃ00000000汽車駕駛人，行經有燈光號誌
    管制之交岔路口闖紅燈者，處新臺幣一千八百元以上五千四
    百元以下罰鍰。前項紅燈右轉行為者，處新臺幣六百元以上
    一千八百元以下罰鍰，道路交通管理處罰條例第五十三條定
    有明文。又汽車駕駛人為上開規定經舉發後，逾越應到案期
    限六十日以上，應處新臺幣四千五百元罰鍰，違反道路交通
    管理事件統一裁罰基準表亦有明定。本件證人即當時現場舉
    發之值勤員警李俊鋒於本院調查時到庭具結證稱：伊當時身
    穿制服，執行轄內取締違規勤務，位置在臺北縣蘆洲市○○
    路、民族路口附近，大約是在三民路上距離民族路口三十至
    四十公尺的臺電宿舍門口，伊當時站立在外側車道的道路，
    是在車道的邊線上，可以清楚看到三民路與民族路口的號誌
    燈號，當時光良好，沒有視線的障礙，當時大約早上九點許
    ，伊看到異議人士沿著三民路經過民族路口直走要往中山一
    路的方向行駛，當時在該路口的三民路上燈號已經換成紅燈
    十秒左右，因為民族路上的車輛已經都大量左轉到三民路上
    ，看到異議人騎乘重型機車直接從三民路闖越紅燈向伊駛來
    ，伊當時和伊單位的主管許銘利都看到異議人違規，就將異
    議人攔下，並告知異議人是闖紅燈違規，異議人在開單的過
    程中，要求伊開成紅燈右轉，伊當場告知異議人上開路口沒
    有辦法紅燈右轉，所以沒有辦法更改，舉發單填寫完畢之後
    ，伊請異議人簽名，但是異議人只說會叫人拿掉紅單之後就
    離開，當時三民路上雖然有一個臺電的工程圍籬，但是該圍
    籬是在過民族路口之後，並不會影響異議人看紅綠燈的視線
    ，也不會影響伊對異議人違規情形的判斷，因為當時伊看的
    燈號不會受到阻隔等情（九十六年九月七日訊問筆錄）。按
    燈光號誌之違反，其所需之舉證狀態稍縱即逝，除設有感應
    照相之路口外，事後無法還原現場狀態，職是，舉發當時現
    場之值勤員警自屬交通案件之重要證人。參酌員警執行公務
    時，本身即受有行政懲處責任之監督，且其到庭具結作證，
    更係以刑事責任擔保其證言之真實性，本件舉發員警李俊鋒
    與異議人間並無何身分利害業務關係，當無嫌隙，衡諸情理
    應無甘冒偽證罪刑責風險而故意設詞構陷異議人，且依證人
    之明確證述，佐以證人所在位置係與異議人在同一方向車道
    ，難認於
    本件舉發有誤認燈號之情事，此外亦無任何證據可證其有何
    捏造事實違法取締之不法情事，而異議人亦未就執勤員警之
    舉發有誤提出具體證據以供調查，本院認員警本於維護交通
    秩序、安全職責所為之取締，當屬合法、正確之舉發。異議
    人未提出任何證據證明該路口之燈光號誌確有異常之情形，
    僅於事後空言否認上開違規行為，所辯尚無足採。本件異議
    人闖紅燈之違規行為，洵堪認定。
四、又北縣警交字第Ｃ00000000號通知單所載之應到案
    日期為九十六年四月十日，異議人遲於九十六年七月二十三
    日始向原處分機關提出申訴，顯已逾越應到案期限六十日以
    上，有交通部公路總局臺北區監理所蘆洲監理站交通違規陳
    述單及九十六年七月二十五日北監蘆字第０９６２００１８
    ２８號函在卷可稽，從而，原處分機關援引道路交通管理處
    罰條例第五十三條第一項及違反道路交通管理事件統一裁罰
    基準表之規定處異議人罰鍰新臺幣四千五百元，並依同條例
    第六十三條第一項第三款記違規點數三點，依法並無不合，
    異議人聲明異議意旨，指摘原處分不當，為無理由，應予駁
    回。
五、依道路交通管理處罰條例第87條第2 項，道路交通案件處理
    辦法第19條，裁定如主文
中　　華　　民　　國　　96　　年　　11　　月　　30　　日
                     交通法庭  法  官  王偉光
以上正本證明與原本無異。
如不服本裁定，應於裁定送達後5日內向本院提出抗告狀。
                               書記官  陳怡君
中　　華　　民　　國　　96　　年　　12　　月　　3 　　日
